【裁判字號】    98,易,1436
【裁判日期】    990128
【裁判案由】    竊盜
【裁判全文】
臺灣高雄地方法院刑事判決              98年度易字第1436號
公  訴  人  臺灣高雄地方法院檢察署檢察官
被      告  丙○○
                    （現在臺灣高雄監獄執行中）
上列被告因竊盜案件，經檢察官提起公訴（98年度偵字第25112號）
，本院判決如下：
    主  文
丙○○共同犯攜帶兇器竊盜罪，累犯，處有期徒刑拾月，扣案之
螺絲起子壹支，沒收之。
    事  實
一、丙○○前因毒品危害防制條例、竊盜等罪，經臺灣高等法院
    高雄分院以94年度上訴字第409 號、本院以94年度簡上字第
    262 號、94年度訴字第3394號判決分別判處有期徒刑1 年4
    月、8 月、4 月、9 月、4 月確定，上開各罪經減刑、定應
    執行刑為有期徒刑1 年、6 月，接續於96年12月26日執行完
    畢，詎其猶不知悔改，竟與甲○○（業經本院以98年度易字
    第774 號判處有期徒刑10月）共同基於意圖為自己不法之所
    有，於98年5 月17日上午6 時30分前夜間某時許，前往高雄
    縣梓官鄉○○○路433 號，見乙○○所有之車牌號碼U9-145
    6 號之自用小貨車停放在該處，無人看管，便由甲○○以足
    以為凶器之螺絲起子撬開上開自用小貨車車門並啟動電源之
    方式，共同竊取上開自用小貨車，得手後駛離現場。嗣因甲○○另單獨基於竊盜之犯意，於同月23日凌晨1 時30分，駕
    駛上開贓車，前往高雄縣燕巢鄉○○村○○路竊取電纜線，
    得手後，為現場執行防飆勤務之員警尤經智發覺該車為贓車
    予以攔檢（丙○○涉嫌共同竊盜電纜部分，另經檢察官為不
    起訴處分，甲○○此部分犯行，另經本院以上開判決判處有
    期徒刑1 年），甲○○拒絕停車受檢，隨後將該車棄置於國
    道10號下方產業道路，下車徒步逃逸，嗣於同日凌晨2 時10
    分，經警於國道10號路肩捕獲獨自行走之甲○○，並在棄置
    之上開自開小貨車上扣得甲○○所有，用以竊取上開小貨車
    之螺絲起子1 支等物，因而循線查悉上情。
二、案經乙○○訴由高雄縣政府警察局岡山分局報請臺灣高雄地
    方法院檢察署檢察官偵查起訴。
    理  由
一、證據能力部分：
    按被告以外之人於審判外之言詞或書面陳述，除法律有規定
    者外，不得作為證據，刑事訴訟法第159 條第1 項定有明文
    ，此即學理上所稱之「傳聞證據排除法則」，而依上開法律
    規定，傳聞證據原則上固無證據能力，但如法律別有規定者
    ，即例外認有證據能力。又按被告以外之人於審判外之陳述
    ，雖不符同法第159 條之1 至之4之規定，而經當事人於審
    判程式同意作為證據，法院審酌該言詞陳述或書面陳述作成
    時之情況，認為適當者，亦得為證據，同法第159 條之5 第
    1 項定有明文。查本判決下列所引用之證據，均經被告、檢
    察官於本院審理中同意作為證據（見本院審易卷第28頁），
    本院審酌該等傳聞證據作成時之狀況，並無違法或不當等不
    宜作為證據之情形，依前開說明，亦得作為證據。
二、訊據被告丙○○固坦承上開車輛確係伊所偷竊，惟矢口否認
    有何共同攜帶兇器竊盜之犯行，並辯稱：甲○○沒有一起去
    偷車，我沒有帶兇器，我是以鑰匙開車云云。經查：
（一）乙○○所有之車牌號碼U9-1456 號自用小貨車，於98年5
      月17日上午6 時30分前夜間某時許，於高雄縣梓官鄉○○○路433 號旁遭竊，而甲○○於98年5 月23日凌晨1 時30
      分許，駕駛上開失竊之小貨車，攜帶手電筒1 支、腳踏釘
      5 支、鐵條11支、線剪1 支、安全帶1 條、前開螺絲起子
      1 支等物，前往高雄縣燕巢鄉○○村○○路竊取電纜線，
      並於同日凌晨2 時30分許，經警於國道10號下方產業道路
      逮捕並扣得上開物品及贓車等情，業經證人乙○○於警詢
      、另案被告甲○○於警詢、偵查、另案審理中證述在卷，
      高雄縣政府警察局車輛尋獲電腦輸入單、贓物認領保管單
      各1 紙、98年度易字第774 號判決書1 份附卷可稽，上情
      堪可認定。
（二）被告丙○○固不否認上開小貨車為其所竊取，惟於警詢、
      另案98年9 月30日審理程序中辯稱：車子係我獨自1 人拿
      鑰匙所竊取，我將車子放在甲○○所住的巨星大樓停車場
      ，當時甲○○有看見，要向我借車，我說車子是朋友的，
      不可以借他，我就離開沒有再使用等語（偵卷第4-9 、
      76-81 頁），又於98年10月22日偵查訊問中改稱：甲○○
      有跟我一起去偷貨車，因為我想說如果我擔下來，甲○○
      就不用多背一條竊盜罪，車子我不敢先開回我家，就放在
      他們大樓等語（偵卷第68-69 頁），復於本院準備程序、
      審理中再改稱：車子是我一個人拿鑰匙去偷的云云，經查
      ：
１.   參諸證人即共同被告甲○○於警詢中原證稱：電纜係我與
      丙○○一同前往偷竊，小貨車係丙○○與他的朋友所竊取
      的等語（偵卷第19-21 頁），於另案98年9 月24日準備程
      序中另稱：車子、電纜均係我1 人所竊取的，小貨車是我
      在98年5 月16日持螺絲起子去偷的，復於98年9 月30日另
      案審理程序、98年10月22日偵查訊問中，又改稱：電纜是
      我1 個人所竊取的，當初是因為丙○○欠錢不還，我心有
      不甘，才會誣指他，小貨車是我在樓下等朋友載時，看到
      丙○○開1 台小貨車過來樓下停，他說是他朋友的，但我
      心理暗想那部車應該是偷來的，因為鑰匙孔已經被撬開過
      ，我跟他借，他不肯借給我，我才拿扳手（即扣案之螺絲
      起子）去開車門、電門後，開那台車去偷電纜等語（見偵
      卷第80-84 頁），足見被告丙○○與甲○○2 人供詞多次
      反覆，並多有相互齟齬矛盾之處，其可信度已有可疑。
２.   又徵諸被告丙○○與甲○○多次變異供詞後，雖於另案、
      本案審理中，均改稱：丙○○竊車後，駕駛上開小貨車停
      放在甲○○住處樓下之巨星大樓停車場時，被甲○○遇見
      ，甲○○當場向丙○○借車被拒，方於22日下午自行持螺
      絲起子竊走該小貨車等語，惟對於「丙○○開該車抵停車
      場的時間」一節，經另案審理中隔離訊問，被告丙○○證
      稱為：晚上9 點多、甲○○則陳稱：將近中午時等語（見
      偵卷第81、83頁），是2 人於98年9 月30日另案審理時，
      就上開時點之描述，一為白日，一為夜間，其所述已屬迥
      異；證人甲○○就上情雖於本院審理中辯稱：我那時有用
      藥，事情記得不是很清楚，對於看到丙○○的時間是白天
      或晚上我忘記了等語（見本院易字卷第36頁），惟參諸被
      告丙○○於本案審理程序中供稱：那天偷車時間是在半夜
      ，我直接從梓官開到甲○○家樓下，約花1 、20分鐘，就
      是在那時候看到甲○○，當時還沒天亮等語（見本院卷第
      43頁），然此除與渠2 人另案先前之陳述均核相異外，且
      衡以甲○○證稱：其當日係為在自家門口等待朋友搭載之
      故，方會遇見丙○○等語，是其偶遇時間竟值半夜，已與
      常情有異，況2 人若果於此等時間相遇，對此印象應屬深
      刻，又豈會對當時時值白日、夜晚，均不復記憶，且於另
      案審理中，1 人供述「中午」，1 人供稱「晚上9 點多」
      ，皆與竊車時間差距甚遠，顯見上情係屬被告丙○○與甲○○臨訟捏造勾串之語，方致如此之差異，渠等上開辯詞
      ，無足採信。
３.   又被告丙○○對於竊取該小貨車之目的，及為何要將該車
      停放在甲○○樓下之理由，於另案審理及本案審理中竟供
      稱：偷車係為了單純代步使用，丟在甲○○樓下就不管了
      ，所以也不知道甲○○偷開走之事，我想說甲○○樓下有
      位置可放，停車場常有警察在查緝失竊車輛，我是為了警
      方查緝云云（見偵卷79-80 頁、41-42 頁），惟其大費周
      章竊取小貨車1 輛，竟僅為當日半夜自梓官開回岡山此短
      途車程代步使用；復其未停放在其住處附近，竟開往甲○○樓下停車場置放，其拒絕借予甲○○，事後亦未加聞問
      ，竟只為使警方得方便查緝該贓車等情，均顯悖於常情，
      尚難採信。可見被告丙○○於偵查中供稱：因為我車子不
      敢先開回我家，就先放在他們大樓，及證人甲○○於另案
      98年9 月24日準備程序中供承：我竊盜小貨車的時間在竊
      盜電線前約1 週等語，核與證人乙○○證稱該車失竊時間
      大致相符，應較值採信。
（三）綜上，堪認被告丙○○、證人甲○○事後翻異之詞，均不
      可採。被告丙○○與甲○○共同持扣案之螺絲起子（即起
      訴書所載之扳手，業據甲○○於本案審理中證述在卷，見
      本院易字卷第35頁），前往梓官鄉竊取該自用小貨車一情
      ，堪可認定。本件事證明確，被告丙○○上開犯行，洵堪
      認定，應予依法論科。
三、按刑法第321 條第1 項第3 款之攜帶兇器竊盜罪，係以行為
    人攜帶兇器竊盜為其加重條件，此所謂兇器，其種類並無限
    制，凡客觀上足對人之生命、身體、安全構成威脅，具有危
    險性之兇器均屬之，且祇須行竊時攜帶此種具有危險性之兇
    器為已足，並不以攜帶之初有行兇之意圖為必要，最高法院
    79年台上字第5253號判例意旨可資參照。查被告丙○○與甲○○於行竊時持以撬開小貨車車門並啟動電源之螺絲起子，
    係為金屬製品，質地堅硬，客觀上足以殺傷人生命、身體，
    顯係具有危險性之兇器，是核被告所為，係犯刑法第321 條
    第1 項第3 款之攜帶兇器竊盜罪。又被告丙○○就上開犯行
    ，與甲○○間，有犯意聯絡與行為分擔，應論以共同正犯。
    又被告前如事實欄一所述，受有期徒刑之判決，甫於96年12
    月26日縮刑期滿執行完畢一事，此有臺灣高等法院被告前案
    紀錄表（含出入監記錄）在卷可稽，被告於受上開有期徒刑
    之執行完畢後5 年以內故意再犯本件有期徒刑以上之罪，為
    累犯，應依刑法第47條第1 項之規定加重其刑。爰審酌被告
    正值青壯，不思以正當之方式獲取財物，竟竊盜他人財物，
    侵害他人財產安全，且素行不良，有多次竊盜、毒品前科，
    竟不思悛悔，旋再犯下本件犯行，又其雖坦承犯行，但前後
    供述反覆，對實情仍有隱匿等一切情狀，量處如主文所示之
    刑。另扣案之螺絲起子1 支，乃屬共同正犯甲○○所有，為
    其供本件竊盜所用之物，業據其於另案、本案審理中坦承無
    訛（見本院易字卷第35頁），應依刑法第38條第1 項第2 款
    規定及共犯連帶沒收原則，併宣告沒收之。
據上論斷，應依刑事訴訟法第299 條第1 項前段，刑法第28條、
第321 條第1 項第3 款、第47條第1 項、第38條第1 項第2 款，
判決如主文。
本案經檢察官陳麗琇到庭執行職務。
中    華    民    國    99    年    1     月    28    日
                  刑事第一庭    法  官  張琬如
以上正本證明與原本無異。
如不服本判決應於收受送達後10日內向本院提出上訴書狀，並應
敘述具體理由；如未敘述上訴理由者，應於上訴期間屆滿後20日
內向本院補提理由書（均須按他造當事人之人數附繕本）「切勿
逕送上級法院」。
中    華    民    國    99    年    1     月    28    日
                                書記官  劉甄庭
中華民國刑法第321條第1項
（加重竊盜罪）
犯竊盜罪而有左列情形之一者，處 6 月以上、 5 年以下有期徒
刑：
一  於夜間侵入住宅或有人居住之建築物、船艦或隱匿其內而犯
之者。
二  毀越門扇、牆垣或其他安全設備而犯之者。
三  攜帶兇器而犯之者。
四  結夥三人以上而犯之者。
五  乘火災、水災或其他災害之際而犯之者。
六  在車站或埠頭而犯之者。


司法院資訊處製作；財團法人民間司法改革基金會備份。
